【裁判字號】    97,交易,766
【裁判日期】    980306
【裁判案由】    過失致死
【裁判全文】
臺灣板橋地方法院刑事判決             97年度交易字第766號
公  訴  人  臺灣板橋地方法院檢察署檢察官
被      告  丙○○
            甲○○
上列被告因過失致死案件，經檢察官提起公訴（九十七年度偵字
第二八八三○號），被告等就被訴事實為有罪陳述，本院改行簡
式審判程序審理，判決如下：
    主  文
丙○○因過失致人於死，處有期徒刑捌月。
甲○○因過失致人於死，處有期徒刑陸月，如易科罰金，以新臺
幣壹仟元折算壹日。
    事  實
一、丙○○無駕駛執照，於民國九十七年九月十八日晚間駕駛車
    號7U-3977 號自小客車，甲○○則係乘坐在副駕駛座之乘客
    ，丙○○於同日晚間十一時許駕前揭自小客車行經臺北縣中
    和市○○街與興南路口，丙○○本應注意不得併排停車，甲
    ○○亦應注意開啟車門時應禮讓車道行駛中之車輛，且依當
    時之狀況係天候晴、夜間有照明、柏油乾燥道路並無缺陷及
    障礙物、視距良好，均無不能注意之情形而疏未注意，丙○
    ○先將上揭自小客車併排停放在臺北縣中和市○○街三○八
    號前之單行二線道之左側車道，甲○○則率爾開啟右前座車
    門，致騎乘車號8HF-722 號重型機車行經該處之賈維孝閃避
    不及擦撞到開啟中之前揭自小客車右側車門，因而人車倒地
    ，賈維孝於九十七年九月十九日經送往臺北縣新店市之財團
    法人佛教慈濟醫院台北分院急救後，仍因上開車禍致生腦水
    腫併腦幹缺氧引發神經性休克，延至同年月二十六日下午四
    時三十七分許在上開醫院急救無效不治死亡。車禍後丙○○
    、甲○○即以電話報警並報明其等姓名、地點，在有偵查犯
    罪職權之公務員查知其為犯罪人前，主動向據報前來現場處
    理之臺北縣政府警察局中和分局交通分隊警員坦承肇事且接
    受裁判。
二、案經賈維孝之配偶乙○○訴由臺北縣政府警察局中和分局移
    送臺灣板橋地方法院檢察署檢察官偵查起訴，本院改行簡式
    審判程序審理。
    理  由
一、訊據被告丙○○、甲○○對於上揭時地，駕駛上開自用小客
    車，違規併排停車，又開啟車門時未注意禮讓車道行駛中之
    車輛，致被害人賈維孝所騎乘之機車因閃避不及擦撞上開車
    輛右前車門，被害人因而人車倒地傷重，送醫急救數日後仍
    不治死亡之事實，於本院審理中坦承不諱，核與被害人之配
    偶即告訴人乙○○於警詢、偵查指述之情節相符，復有臺北
    縣政府警察局中和分局A2、A3類道路交通事故調查報告表、
    道路交通事故現場圖、道路交通事故調查報告表（一）、（
    二）各一份、車禍現場蒐證照片十七幀、案發過程現場監視
    器翻拍照片十二幀在卷可稽。而被害人確因本件車禍造成腦
    水腫併腦幹缺氧引發神經性休克，在醫院急救後之九十七年
    九月二十六日下午四時三十七分許不治死亡，有財團法人佛
    教慈濟醫院台北分院診斷證明書一紙可稽，並經臺灣板橋地
    方法院檢察署檢察官督同法醫師相驗屬實，製有相驗屍體證
    明書、檢驗報告、勘驗筆錄及被害人死亡照片等件在卷可憑
    。
二、按車輛不得併排停車，且停車欲開啟車門時，應注意行人、
    其他車輛，並讓其先行，道路交通安全規則第一百十二條第
    一項第十款、第三項分別定有明文。又依當時天候晴、夜間
    有照明、柏油乾燥道路並無缺陷及障礙物、視距良好等情形
    ，有道路交通事故調查報告表（一）可參，亦無不能注意之
    情事，被告並非不能注意及此，於停車時竟疏於注意，致被
    害人所騎乘之機車閃避不及而擦撞被告所駕駛車輛右前坐車
    門，被害人並因而人車倒地傷重，經送醫急救數日後仍不治
    死亡，被告對本件車禍之發生顯有過失。而被害人因本件車
    禍造成腦水腫併腦幹缺氧引發神經性休克而不治死亡，業如
    上述，則被告之過失行為與被害人之死亡間，具有相當因果
    關係。本案事證明確，被告之過失犯行，洵堪認定，應依法
    論科。
三、核被告丙○○、甲○○所為，均係犯刑法第二百七十六條第
    一項之過失致死罪。查被告丙○○無駕駛執照仍駕車，業據
    丙○○於警詢時坦承，復有臺北縣政府警察局舉發違反道路
    交通管理事件通知單在卷可稽，並因違反上述道路交通安全
    規則而致被害人死亡，應依道路交通管理處罰條例第八十六
    條第一項之規定加重其刑。又被告等肇事後以電話報警且告
    知其等姓名、地點，在有偵查犯罪職權之公務員查知其為犯
    罪人前，主動向據報前來之臺北縣政府警察局中和分局交通
    分隊警員坦承肇事且接受裁判，業據被告等於警詢中供明在
    卷，且有臺北縣政府警察局中和分局道路交通事故肇事人自
    首情形記錄表二紙附卷可憑，為對未發覺之罪自首而接受裁
    判，爰依刑法第六十二條前段規定減輕其刑，並就丙○○部
    分先加後減之。爰審酌被告等均正值青壯，不知謹慎行事致
    生交通事故之過失程度，肇事致被害人死亡，被害人家屬所
    受痛苦及損害，被告等僅與被害人部分家屬成立調解（參調
    解筆錄，被告與被害人父母達成首期於九十八年三月二十五
    日給付新臺幣四十一萬元，所餘二十四萬元並分期按月給付
    ），與被害人配偶、子女則未達成調解，惟被告等犯後均坦
    承犯行，態度良好等一切情狀，分別量處如主文所示之刑，
    以資懲儆。並就被告甲○○部分諭知易科罰金之折算標準。
據上論斷，應依刑事訴訟法第二百七十三條之一第一項、第二百
九十九條第一項前段，刑法第二百七十六條第一項、第六十二條
前段、第四十一條第一項前段，道路交通管理處罰條例第八十六
條第一項，刑法施行法第一條之一，判決如主文。
本案經檢察官林珮菁到庭執行職務
中    華    民    國    98    年    3     月    6     日
                      臺灣板橋地方法院交通法庭
                                法  官  王綽光
以上正本證明與原本無異。
如不服本判決應於收受送達後10日內向本院提出上訴狀，並應敘
述上訴理由；其未敘述上訴理由者，應於上訴期間屆滿後20日內
向本院補提理由書（均需按他造當事人之人數附繕本，切勿逕送
上級法院）。
                                書記官  許清秋
中    華    民    國    98    年    3     月    9     日
附錄本案論罪科刑法條全文：
刑法第276條第1項
因過失致人於死者，處2 年以下有期徒刑、拘役或2,000 元以下
罰金。


司法院資訊處製作；財團法人民間司法改革基金會備份。
